【裁判字號】    99,訴,114
【裁判日期】    990420
【裁判案由】    搶奪等
【裁判全文】
臺灣苗栗地方法院刑事判決               99年度訴字第114號
公  訴  人  臺灣苗栗地方法院檢察署檢察官
被      告  甲○○
上列被告因搶奪等案件，經檢察官提起公訴（98年度偵字第5265
號），本院依簡式審判程序判決如下：
    主  文
甲○○共同犯竊盜罪，累犯，處有期徒刑伍月。又共同犯搶奪罪
，累犯，處有期徒刑玖月。又共同犯搶奪未遂罪，累犯，處有期
徒刑捌月。應執行有期徒刑壹年捌月。
    犯罪事實及理由
一、犯罪事實：
（一）甲○○有下列構成累犯之前科紀錄：曾因施用毒品案件
      ，經本院於民國94年3 月10日以93年度易字第693 號判決
      ，判處有期徒刑1 年1 月，於94年4 月18日確定；因竊
      盜案件，經本院於95年1 月4 日以94年度易字第174 號判
      決，判處有期徒刑2 年，於95年1 月23日確定；因施用
      第1 、2 級毒品案件，經本院於94年11月7 日以94年訴字
      第503 號判決，分別判處有期徒刑1 年4 月及8 月，並定
      應執行刑為有期徒刑2 年，於94年11月28日確定。嗣上開
      案件，經依96年罪犯減刑條例之規定，分別減為有期徒
      刑8 月及4 月，另與不得減刑之案件，裁定應執行刑為
      有期徒刑2 年11月，再與案件接續執行結果，於97年9
      月19日假釋出監，假釋期間並付保護管束，於98年4 月9
      日假釋期滿未被撤銷，視為執行完畢。
（二）甲○○與李建琛（業經本院另案判刑確定），共同基於為
      自己不法所有之犯意聯絡，於下列時、地，犯下竊盜及搶
      奪案件：
 （1）甲○○與李建琛2 人，於98年8 月30日上午10時50分許，
      在苗栗縣苗栗市○○路1297巷5 號前，由李建琛在旁把風
      ，甲○○以鑰匙（未扣案）竊取丙○○所有車牌號碼IKK-
      416 號重型機車1 部得手，作為之後搶奪之交通工具。
 （2）甲○○、李建琛2 人，於同日中午12時30分許，由李建琛
      騎乘上開贓車後載甲○○，至苗栗縣苗栗市○○里○○街
      232 巷口，尾隨騎腳踏車之婦女乙○○，趁乙○○不及防
      備之際，由甲○○徒手搶奪乙○○所有放在腳踏車前置物
      籃內之皮包1 個，內有新台幣（下同）400 元、行動電話
      1 支、聖經1 本及詩歌2 本等物品，得手後將行動電話、
      聖經及詩歌，丟棄在苗栗縣玉清宮後方圍牆邊（已由乙○○領回）。
 （3）甲○○、李建琛2 人，於同日下午1 時5 分許，由李建琛
      騎乘上開贓車後載甲○○，至苗栗縣苗栗市○○路與天雲
      街口，趁徒步婦女丁○○未及防備之際，由甲○○徒手搶
      奪丁○○左手之手提包，惟因丁○○緊拉手提包且跌倒，
      甲○○、李建琛2 人見無法得手，遂騎機車右轉中正路往
      北苗方向逃逸。
 （4）嗣苗栗縣警察局苗栗分局南苗派出所員警，於98年8 月30
      日中午12時30分許，接獲勤務中心通報，有2 名歹徒騎乘
      車牌號碼IKK-416 號重型機車，犯下多起搶案，遂出動加
      以攔檢，警方於同日下午1 時20分許，在苗栗縣苗栗市○○路段，發現2 名搶嫌蹤跡，甲○○見警方攔檢，遂由光
      復路左轉往博愛街加速逃逸，途經同市○○街與米市街口
      為警攔下，甲○○棄車逃逸，警方則逮捕李建琛，再根據
      李建琛之供述，循線查獲甲○○。
（三）案經丙○○、乙○○、丁○○訴由苗栗縣警察局苗栗分局
      報請台灣苗栗地方法院檢察署檢察官偵查起訴。
二、證據名稱：
（一）被告甲○○於警詢時及偵、審中之自白。
（二）共犯李建琛於警詢時之供證。
（三）被害人丙○○、乙○○及丁○○分別於警詢時之證述。
（四）目擊證人方德勇於警詢時證述。
（五）被害人乙○○領回財物所出具之贓物認領保管單1紙。
（六）道路監視器錄影翻拍照片6張。
（七）共犯李建琛指認現場照片13張。
（八）被害人丙○○領回機車所出具之贓物認領保管單影本1 紙
      。
（九）車牌號碼IKK －416 號機車之車籍查詢基本資料詳細畫面
      影本1 紙。
（十）臺灣高等法院被告前案紀錄表、臺灣苗栗地方法院檢察署
      刑案資料查註紀錄表。
三、量刑理由：
（一）被告甲○○於犯罪事實欄（二）之（1 ）所為，係犯刑法
      第320 條第1 項之普通竊盜罪；於犯罪事實欄（二）之（
      2 ）所為，係犯刑法第325 條第1 項之普通搶奪罪；於犯
      罪事實欄（二）之（3 ）所為，係犯刑法第325 條第3 項
      、第1項之普通搶奪未遂罪。
（二）被告甲○○與李建琛間，就所犯上開3 罪，有犯意聯絡及
      行為分擔，應論以共同正犯。
（三）被告甲○○於犯罪事實欄（二）之（3 ）搶奪未得手，屬
      未遂犯，應依刑法第25條第2項之規定，減輕其刑。
（四）查被告甲○○曾因施用毒品案件，經本院於94年3 月10
      日以93年度易字第693 號判決，判處有期徒刑1 年1 月，
      於94年4 月18日確定；因竊盜案件，經本院於95年1 月
      4 日以94年度易字第174 號判決，判處有期徒刑2 年，於
      95年1 月23日確定；因施用第1 、2 級毒品案件，經本
      院於94年11月7 日以94年訴字第503 號判決，分別判處有
      期徒刑1 年4 月及8 月，並定應執行刑為有期徒刑2 年，
      於94年11月28日確定。嗣上開案件，經依96年罪犯減刑
      條例之規定，分別減為有期徒刑8 月及4 月，另與不得減
      刑之案件，裁定應執行刑為有期徒刑2 年11月，再與
      案件接續執行結果，於97年9 月19日假釋出監，假釋期間
      並付保護管束，於98年4 月9 日假釋期滿未被撤銷，視為
      執行完畢，有上開前科表在卷足稽，於前案有期徒刑執行
      完畢後5 年內，因故意再犯本件有期徒刑以上刑之3 罪，
      均為累犯，皆應依刑法第47條第1項之規定，加重其刑。
（五）被告甲○○於犯罪事實欄（二）之（3 ）搶奪未遂犯行，
      有加重及減輕之事由，依法應先加後減。
（六）被告甲○○所犯上開3 罪，犯意各別，行為互殊，應分論
      併罰。
（七）爰審酌被告甲○○有多項之前科紀錄，足見其人素行不佳
      ，出監後不思悔改，夥同另1 名共犯，在苗栗市區，於同
      一日密接犯下1 起機車竊案及2 起飛車搶奪案，嚴重破壞
      當地社會治安，使被害婦女身心受創，惡性非輕，犯後迄
      今仍未與被害人成立民事和解，理應重罰，惟念其犯後均
      能坦白承認，節省有限之司法資源等一切情狀，分別量處
      如主文所示之刑，並定其應執行之刑，以資懲儆。
（八）至被告甲○○行竊機車時所用之鑰匙1 支，因未經扣案，
      為免將來執行之困難，本院不另為沒收之諭知，附此敘明
      。
四、應適用之法條：
（一）刑事訴訟法第273 條之1 第1 項、第299 條第1 項前段、
      第310 條之2 、第454 條第1 項。
（二）刑法第28條、第320 條第1 項、第325 條第1 項、第3 項
      、第25條第2項、第47條第1項、第51條第5款。
（三）刑法施行法第1條之1。
五、本判決係依刑事訴訟法第310 條之2 、第454 條第1 項製作
    ，依法僅記載當事人欄、主文、犯罪事實、證據名稱以及應
    適用之法條，其中犯罪事實部分，依同法第308 條之修正立
    法理由，亦僅記載犯罪構成要件事實，關於刑罰加重事由（
    含累犯在內）免予記載（法院辦理刑事訴訟案件應行注意事
    項第144 點參照），但仍於主文予以表明，並於應適用之法
    條欄予以引用。如不服本判決，應於判決送達之日起10日內
    ，向本院提起上訴。
本案經檢察官林俊杰到庭執行職務。
中    華    民    國    99    年    4     月    20    日
                  刑事第三庭    法  官  柳章峰
以上正本證明與原本無異。
如不服本判決應於收受判決後10日內向本院提出上訴書狀，並應
應敘述具體理由。其未敘述上訴理由者，應於上訴期間屆滿後20
日內向本院補提理由書( 均須按他造當事人之人數附繕本) 「切
勿逕送上級法院」。告訴人或被害人如對本判決不服者，應具備
理由請求檢察官上訴，其上訴期間之計算係以檢察官收受判決正
本之日期為準。
                                書記官  陳采瑜
中    華    民    國    99    年    4     月    20    日
附記論罪之法條全文：
刑法第320條第1項（普通竊盜罪）
意圖為自己或第三人不法之所有，而竊取他人之動產者，為竊盜
罪，處5年以下有期徒刑、拘役或5 百元以下罰金。
刑法第325條（普通搶奪罪）
意圖為自己或第三人不法之所有，而搶奪他人之動產者，處6 月
以上5 年以下有期徒刑。
因而致人於死者，處無期徒刑或7 年以上有期徒刑，致重傷者，
處3 年以上10年以下有期徒刑。
第1 項之未遂犯罰之。

司法院資訊處製作；財團法人民間司法改革基金會備份。
